Inventaris van het archief van het Ministerie van Binnenlandse Zaken: Project Reorganisatie Rampenbestrijding/Stuurgroep, 1983-1991
Nationaal Archief, Den Haag
Ministerie van Binnenlandse Zaken: Project Reorganisatie Rampenbestrijding/Stuurgroep
BiZa /Rampenbestrijding
1983-1991
5041
10.00 meter; 161 inventarisnummers.
Normale geschreven, getypte en gedrukte documenten, geen bijzondere handschriften.
Nationaal Archief, Den Haag
Project Reorganisatie Rampenbestrijding / Stuurgroep (1983-1991)
Het archief van het Project Reorganisatie Rampenbestrijding bevat stukken betreffende voorbereiding van en sturing op de vorming van een nieuwe rampenbestrijdingsorganisatie. Daarnaast stukken betreffende de advisering van de minister met betrekking tot ongevallen met gevaarlijke stoffen. Het grootste deel van de stukken is geordend op nummer. Er is een index, waarin de onderwerpen van de stuknummers staan vermeld.
Archiefvorming
Geschiedenis van de archiefvormer
De historische achtergronden en ontwikkelingen van het Project Reorganisatie Rampenbestrijding zijn uitgebreid beschreven in de volgende publicatie: 49. Van pro-actie tot nazorg. Een institutioneel onderzoek naar het deelbeleidsterrein brandweerzorg, rampenbestrijding en crisisbeheersing vanaf 1952 (samenstelling: W.D. Küller; ISBN 90-74442-57-9) 's-Gravenhage 1998.
In 1983 werd het Project Reorganisatie Rampenbestrijding door de Staatssecretaris van Binnenlandse Zaken gestart met als doel om in zes jaar een nieuwe rampenbestrijdingsorganisatie op te bouwen. Er werd op 14 maart 1984 een beraadgroep voor het project ingesteld. Hierin waren, naast de minister van Binnenlandse Zaken, vertegenwoordigd: de organisatie Bescherming Bevolking, de politie, de minister van Defensie, de Koninklijke Nederlandse Brandweer Vereniging, de Koninklijke Nederlandse Vereniging van Brandweercommandanten, de basisgezondheidsdiensten en het Nederlandse Rode Kruis.
Er werd tevens een stuurgroep reorganisatie rampenbestrijding ingesteld, waarin de Staatssecretaris van Binnenlandse Zaken en de DG OO&V zitting hadden. Onder de stuurgroep stond een projectteam met 12 projectmanagers onder wie 200 deelprojecten ressorteerden. Hierin waren de contacten met het NBF, het Partneroverleg met Defensie, de Geneeskundige verdedigingsraad, de Kabinetschefs van de Commissarissen van de Koningin en het tripartiete overleg tussen de ministeries van Binnenlandse Zaken, Welzijn, Volksgezondheid en Cultuur (WVC) en het Nederlandse Rode Kruis geregeld.
Het project omvatte de vormgeving van de nodige wetgeving, de realisatie van de geëiste bezuinigingen, de afbouw van de organisatie Bescherming Bevolking, de opbouw van de regionale brandweer, het geneeskundig deel van de rampenbestrijding en de militaire bijstand in de nieuwe opzet, alsmede de regeling van de personele gevolgen van de reorganisatie voor met name het BB-personeel. In de periode 1984-1988 werden vijf voortgangsrapporten uitgebracht.
In het eerste voortgangsrapport uit 1984, "Reorganisatie rampenbestrijding", werd een schets van een nieuwe organisatie gegeven
Kamerstukken II 83/84 18 100 nr. 47.
. In het tweede voortgangsrapport uit 1985 werd een doorsnede van het project gepresenteerd
Kamerstukken II 84/5 18 600 nr. 52.
. In 1986 verscheen het 3e voortgangsrapport "Van voorbereiding naar invoering"
Kamerstukken II 85/86 19 200 nr. 28.
. In 1987 verscheen het 4e voortgangsrapport "Hulpverlening in kaart gebracht", waarin aandacht werd besteed aan de regiovorming, de samenwerkingsgebieden van de basisgezondheidsdiensten, het Nederlandse Rode Kruis, de centrale posten ambulancevervoer, de politie, de brandweer en aan de herplaatsing van noodwachtambtenaren
Kamerstukken II 87/88 20 408.
. In 1988 verscheen het 5e rapport, "Van beleid naar uitvoering"
Kamerstukken II 87/88 20 200 VII nr. 8.
, waarin het rijk terugtrad en de daadwerkelijke uitvoering in handen kwam van de provincies en de regio's.
Door de beschikbaarstelling van geldmiddelen bleef het rijk zijn verantwoordelijkheid behouden. De nieuwe organisatie rampenbestrijding was met ingang van 1 mei 1992 meetbaar optimaal effectief. Met het eindrapport "Van rampenbestrijding naar openbare veiligheid" van maart 1991, werd de reorganisatie van de rampenbestrijding afgesloten.
Geschiedenis van het archiefbeheer
De verwerving van het archief
Het archief is krachtens bepalingen van de Archiefwet overgebracht.
Inhoud en structuur van het archief
2.04
Selectie en vernietiging
Voor de selectie werd gebruik gemaakt van het 'Basis Selectie Document (BSD, tevens versie 2004) deelbeleidsterrein brandweerzorg, rampenbestrijding en crisisbeheersing vanaf 1952', en van de lijst met 'algemene handelingen' vastgesteld in het werkoverleg d.d. 24 februari 1998 van de afdeling Bronverwerving en Toezicht van het Algemeen Rijksarchief.
De .07/.08-gedeelten zijn bewerkt aan de hand van de 'Lijst houdende opgaaf van voor vernietiging in aanmerking komende stukken in de archieven van het ministerie van Binnenlandse Zaken en in de archieven van de onder dat ministerie ressorterende commissies en ambtenaren, d.d. 25 januari 1961, nr. C61/U138 en 24 maart 1961, nr. 80163, aangevuld en nieuw ingedeeld d.d. 14 juli 1967.
Het te vernietigen bestand is, na verkregen toestemming, afgevoerd naar KNP BT Paper Recycling te Apeldoorn en daar op de gebruikelijke manier vernietigd.
Ordening van het archief
Het archief is allereerst ingedeeld naar beleidsterrein. Met een beleidsterrein wordt bedoeld een afgebakend onderwerp van overheidsbemoeienis, in dit geval dus "Brandweerzorg, rampenbestrijding en crisisbeheersing", en daarnaast "Ondersteunende processen".
Per beleidsterrein is het archief onderverdeeld naar handeling. Per handeling zijn de beschrijvingen van de dossiers vermeld. Een handeling wordt verricht door een actor ter uitvoering van een taak, of op grond van een wettelijke bevoegdheid. Een actor is een overheidsinstelling die bevoegd is zelfstandig op te treden (bijvoorbeeld een minister) binnen het beleidsterrein. Op een beleidsterrein treden meerdere actoren handelend op.
Aanwijzingen voor de gebruiker
Openbaarheidsbeperkingen
Volledig openbaar.
Materiële beperkingen
Andere toegang
Het archief was aanvankelijk beschreven in de Institutionele Toegangen:
5.049.5041 - Institutionele Toegang op de gegevensbestanden met betrekking tot het beleidsterrein Brandweerzorg, rampenbestrijding en crisisbeheersing over de periode 1945-1994 (1996)
5.902.5041 - Institutionele Toegang op de gegevensbestanden met betrekking tot de organisatie en het personeel van de organisatieonderdelen van het Ministerie van Binnenlandse Zaken en Koninkrijksrelaties over de periode (1945-) 1950-1998
Aanvraaginstructie
Openbare archiefstukken kunnen online worden aangevraagd en gereserveerd. U kunt dit ook via de terminals in de studiezaal van het Nationaal Archief doen. Om te kunnen reserveren dient u de volgende stappen te volgen:
U maakt een profiel aan op www.gahetna.nl, en logt vervolgens in
Via de archiefinventaris (alleen de beschrijvingen met rode nummers) selecteert u het gewenste archiefstuk door op de knop 'Reserveren' te klikken
In het volgende scherm geeft u aan op welke dag u het archiefstuk wilt inzien
Indien u zich bevindt in de studiezaal en een tafelnummer heeft ontvangen kunt u dit nummer vermelden. Als u geen tafelnummer heeft kunt u tafelnummer 777 laten staan
Vervolgens bevestigt u uw reservering door deze te versturen.
Verwant materiaal
Beschikbaarheid van kopieën
Beschrijving van de series en archiefbestanddelen
- Ondersteunende processen, 000
  - Ondersteunende processen (Binnenlandse Zaken en Koninkrijksrelaties) 1945-, 2
    Actor: Minister van Binnenlandse Zaken en Koninkrijksrelaties
    - Index op het secretariaatsarchief, waarin de onderwerpen van de stuknummers staan vermeld., 1991; 164; -1.782.1; pak
- Brandweerzorg, rampenbestrijding en crisisbeheersing, zorgdrager minister van Binnenlandse Zaken en Koninkrijksrelaties 1945-, 049
  - Het voorbereiden van en sturen op de opbouw van een nieuwe rampenbestrijdingsorganisatie. 1981-, 8
    Actor: Projectteam Reorganisatie Rampenbestrijding
    Grondslag: Instellingsbeschikking Stuurgroep 1984.
    Opm.: Het project is gestart in 1983.
    De voorbereidingen zijn in 1981 aangevangen.
    Datum: 14-06-2005
    - Projectteam Reorganisatie Rampenbestrijding. Beleidsvoorbereidende stukken., 1982-1991; 86-176
      - Stukken 4.00.001-4.00.653. 1983-1991, 86-102
        Zie voor de onderwerpen de index onder inv. nr. 164
        - Stukken 4.00.001-4.00.038, 1983-1984, 86; -1.782.1; pak
        - Stukken 4.00.039-4.00.069, 1984, 87; -1.782.1; pak
        - Stukken 4.00.070-4.00.109, 1984, 88; -1.782.1; pak
        - Stukken 4.00.110-4.00.149, 1984-1985, 89; -1.782.1; pak
        - Stukken 4.00.150-4.00.192, 1984-1985, 90; -1.782.1; pak
        - Stukken 4.00.193-4.00.239, 1985, 91; -1.782.1; pak
        - Stukken 4.00.240-4.00.289, 1985, 92; -1.782.1; pak
        - Stukken 4.00.290-4.00.339, 1985-1986, 93; -1.782.1; pak
        - Stukken 4.00.340-4.00.372, 1986, 94; -1.782.1; pak
        - Stukken 4.00.373-4.00.419, 1986, 95; -1.782.1; pak
        - Stukken 4.00.420-4.00.448, 1986-1987, 96; -1.782.1; pak
        - Stukken 4.00.449-4.00.479, 1987, 97; -1.782.1; pak
        - Stukken 4.00.480-4.00.510, 1987, 98; -1.782.1; pak
        - Stukken 4.00.511-4.00.549, 1987-1988, 99; -1.782.1; pak
        - Stukken 4.00.550-4.00.581, 1988, 100; -1.782.1; pak
        - Stukken 4.00.582-4.00.629, 1988-1989, 101; -1.782.1; pak
        - Stukken 4.00.630-4.00.653, 1990-1991, 102; -1.782.1; pak
      - Stukken 4.01.001-4.01.341. 1983-1984, 103-115
        - Stukken 4.01.001-4.01.049, 1983-1984, 103; -1.782.1; pak
        - Stukken 4.01.050-4.01.062, 1984, 104; -1.782.1; pak
        - Stukken 4.01.063-4.01.099, 1984-1985, 105; -1.782.1; pak
        - Stukken 4.01.100-4.01.132, 1985, 107; -1.782.1; pak
        - Stukken 4.01.133-4.01.169a, 1985-1986, 106; -1.782.1; pak
        - Stukken 4.01.170-4.01.207, 1986, 108; -1.782.1; pak
        - Stukken 4.01.208-4.01.229, 1986-1987, 109; -1.782.1; pak
        - Stukken 4.01.230-4.01.248, 1987, 110; -1.782.1; pak
        - Stukken 4.01.249-4.01.269, 1987-1988, 111; -1.782.1; pak
        - Stukken 4.01.270-4.01.278, 1988, 112; -1.782.1; pak
        - Stukken 4.01.279-4.01.299, 1988-1989, 113; -1.782.1; pak
        - Stukken 4.01.300-4.01.319, 1989-1990, 114; -1.782.1; pak
        - Stukken 4.01.320-4.01.341, 1990-1991, 115; -1.782.1; pak
      - Stukken 4.02.001-4.02.022, 1983-1990, 116; -1.782.1; pak
      - Stukken 4.03.001-4.03.324. 1981-1991, 117-129
        - Stukken 4.03.001-4.03.039, 1981-1985, 117; -1.782.1; pak
        - Stukken 4.03.040-4.03.072, 1985-1986, 118; -1.782.1; pak
        - Stukken 4.03.073-4.03.089, 1986, 119; -1.782.1; pak
        - Stukken 4.03.090-4.03.118, 1986, 120; -1.782.1; pak
        - Stukken 4.03.119-4.03.149, 1986-1987, 121; -1.782.1; pak
        - Stukken 4.03.151-4.03.169, 1987, 122; -1.782.1; pak
        - Stukken 4.03.170-4.03.199, 1987, 123; -1.782.1; pak
        - Stukken 4.03.200-4.03.211, 1988, 124; -1.782.1; pak
        - Stukken 4.03.212-4.03.239, 1988-1989, 125; -1.782.1; pak
        - Stukken 4.03.240-4.03.261, 1989, 126; -1.782.1; pak
        - Stukken 4.03.262-4.03.279, 1989-1990, 127; -1.782.1; pak
        - Stukken 4.03.280-4.03.309, 1990, 128; -1.782.1; pak
        - Stukken 4.03.310-4.03.324, 1990-1991, 129; -1.782.1; pak
      - Stukken 4.04.001-4.04.059. 1983-1990, 130-131
        - Stukken 4.04.001-4.04.036, 1983-1985, 130; -1.782.1; pak
        - Stukken 4.04.037-4.04.059, 1985-1990, 131; -1.782.1; pak
      - Stukken 4.05.001-4.05.300. 1983-1990, 132-136
        - Stukken 4.05.001-4.05.064, 1983-1986, 132; -1.782.1; pak
        - Stukken 4.05.065-4.05.139, 1986, 133; -1.782.1; pak
        - Stukken 4.05.140-4.05.210, 1986-1987, 134; -1.782.1; pak
        - Stukken 4.05.211-4.05.273, 1987-1988, 135; -1.782.1; pak
        - Stukken 4.05.274-4.05.300, 1988-1990, 136; -1.782.1; pak
      - Stukken 4.06.001-4.06.047, 1983-1988, 137; -1.782.1; pak
      - Stukken 4.07.001-4.07.143. 1984-1990, 138-145
        - Stukken 4.07.001-4.07.009, 1984-1985, 138; -1.782.1
        - Stukken 4.07.010-4.07.032a, 1985, 139; -1.782.1; pak
        - Stukken 4.07.032b-4.07.055, 1985-1986, 140; -1.782.1; pak
        - Stukken 4.07.056-4.07.085, 1986-1987, 141; -1.782.1; pak
        - Stukken 4.07.086-4.07.103, 1986-1988, 143; -1.782.1
        - Stukken 4.07.104-4.07.118, 1988, 144; -1.782.1; pak
        - Stukken 4.07.119-4.07.136 II, 1989-1990, 142; -1.782.1; pak
        - Stukken 4.07.136 III-4.07.143, 1990, 145; -1.782.1; pak
      - Stukken 4.A.001-4.A.313. 1983-1991, 146-155
        - Stukken 4.A.001-4.A.046, 1983-1985, 146; -1.782.1; pak
        - Stukken 4.A.047-4.A.089, 1984-1985, 147; -1.782.1; pak
        - Stukken 4.A.090-4.A.127, 1985-1986, 148; -1.782.1; pak
        - Stukken 4.A.128-4.A.165, 1986, 149; -1.782.1; pak
        - Stukken 4.A.166-4.A.207, 1986-1987, 150; -1.782.1; pak
        - Stukken 4.A.208-4.A.244, 1987-1988, 151; -1.782.1; pak
        - Stukken 4.A.271-4.A.291, 1987-1990, 154; -1.782.1; pak
        - Stukken 4.A.245-4.A.249, 1988, 152; -1.782.1; pak
        - Stukken 4.A.250-4.A.270, 1988-1989, 153; -1.782.1; pak
        - Stukken 4.A.292-4.A.313, 1990-1991, 155; -1.782.1; pak
      - Bijeenkomsten en besprekingen van en met het projectteam. 1984-1991, 157-161
        - Bijeenkomsten met de plaatsvervangend secretaris-generaal, mw. Plesch, 1984, 157; -1.782.1; pak
        - Voorbereiding en organisatie van de conferentieweek op 3-7 september, 1984, 159; -1.782.1; pak
        - Voortgangsbesprekingen stuurgroep met de staatssecretaris, 1985, 158; -1.782.1; pak
        - Bijeenkomst projectteam d.d. 1 november te Noordwijk, 1988, 161; -1.782.1; pak
        - Bijeenkomst projectteam met produktmanagers, districtsinspecteurs Brandweerwezen en de directeur Rijksbrandweeracademie d.d. 6-7 september te Noordwijk, 1988, 160; -1.782.1
    - Index op het secretariaatsarchief, waarin de onderwerpen van de stuknummers staan vermeld., 1991; 164; -1.782.1; pak
    - Opstellen en afsluiten van contracten met verschillende bureaus betreffende advisering inzake de reorganisatie van de rampenbestrijdingsorganisatie., 1985-1988; 20; -1.782.1
    - Advisering inzake de handleiding Rampenbestrijding, o.a. eenheid van opvatting., 1985-1989; 166-168
      - 1985-1988, 166
      - 1988-1989, 167; pak
      - 1989, 168
    - Rapportage inzake militaire verplichtingen brandweerpersoneel., 1987-1988; 169; -1.784
  - Het adviseren van de minister van Binnenlandse Zaken inzake het ontwikkelen van beleid inzake de repressie van ongevallen met gevaarlijke stoffen. 1980-, 13
    Actor: Stuurgroep Project Reorganisatie Rampenbestrijding
    Bron: Jaarverslag Directie Brandweer en Rampenbestrijding 1991.
    Product: Adviezen.
    - Projectteam Reorganisatie Rampenbestrijding. Overleg en voorlichting., 1980-1991; div. nrs
      - Politiek overleg. 1980-1991, 3-10
        - Stukken 1.01.001-1.03.011, 1980-1990, 3; -1.782.1; pak
        - Stukken 1.03.012-1.03.060, 1983-1985, 4; -1.782.1; pak
        - Stukken 1.03.061-1.03.118, 1985, 5; -1.782.1; pak
        - Stukken 1.03.119-1.03.149, 1986-1991, 6; -1.782.1; pak
        - Stukken 1.04.001-1.07.015, 1982-1991, 7; -1.782.1; pak
        - Stukken 1.07.016-1.11.006, 1984-1990, 8; -1.782.1; pak
        - Stukken 2.00.001-2.00.066, 1984-1985, 9; -1.782.1; pak
        - Stukken 2.00.067-2.00.179, 1985, 10; -1.782.1; pak
      - Extern overleg. 1982-1990, 12-50
        - Stukken 2.00.180-2.00.251, 1985-1988, 12; -1.782.1; pak
        - Stukken 2.00.252-2.01.029, 1983-1989, 13; -1.782.1; pak
        - Stukken 2.01.030-2.01.063, 1984-1988, 14; -1.782.1; pak
        - Stukken 2.01.064-2.02.029, 1983-1990, 15; -1.782.1; pak
        - Stukken 2.02.030-2.02.085, 1985-1989, 16; -1.782.1
        - Stukken 2.02.086-2.04.019, 1982-1990, 17; -1.782.1; pak
        - Stukken 2.04.020-2.04.089, 1984-1985, 18; -1.782.1; pak
        - Stukken 2.04.090-2.04.159, 1985-1986, 19; -1.782.1; pak
        - Stukken 2.04.160-2.04.168, 1986-1990, 21; -1.782.1; pak
        - Stukken 2.04.169-2.05.023, 1983-1990, 22; -1.782.1; pak
        - Stukken 2.06.001-2.07.029, 1983-1986, 23; -1.782.1; pak
        - Stukken 2.07.030-2.07.099, 1984-1985, 24; -1.782.1; pak
        - Stukken 2.07.100-2.07.179, 1985-1986, 25; -1.782.1; pak
        - Stukken 2.07.180-2.07.239, 1986-1987, 26; -1.782.1; pak
        - Stukken 2.07.240-2.07.290, 1987-1988, 27; -1.782.1; pak
        - Stukken 2.07.291-2.07.347, 1988-1989, 28; -1.782.1; pak
        - Stukken 2.08.001-2.10.026, 1983-1988, 29; -1.782.1; pak
        - Stukken 2.10.028-2.11.019, 1984-1987, 30; -1.782.1; pak
        - Stukken 2.11.020-2.11.041, 1985-1986, 31; -1.782.1; pak
        - Stukken 2.11.042-2.13.009, 1984-1988, 32; -1.782.1; pak
        - Stukken 2.13.011-2.13.032, 1986-1988, 34; -1.782.1; pak
        - Stukken 2.13.033-2.14.029, 1985-1989, 33; -1.782.1; pak
        - Stukken 2.14.030-2.14.046, 1985-1986, 35; -1.782.1; pak
        - Stukken 2.14.047-2.14.063, 1986-1987, 36; -1.782.1; pak
        - Stukken 2.14.064-2.14.097, 1987-1988, 37; -1.782.1; pak
        - Stukken 2.14.098-2.14.109, 1988-1990, 38; -1.782.1; pak
        - Stukken 2.14.110-2.15.012, 1985-1990, 39; -1.782.1; pak
        - Stukken 2.15.013-2.15.045, 1985-1988, 40; -1.782.1; pak
        - Stukken 2.15.046-2.A.037, 1983-1990, 41; -1.782.1; pak
        - Stukken 2.A.038-2.A.089, 1983-1985, 42; -1.782.1; pak
        - Stukken 2.A.090-2.A.119, 1985-1986, 43; -1.782.1; pak
        - Stukken 2.A.120-2.A.199, 1985-1986, 44; -1.782.1; pak
        - Stukken 2.A.200-2.A.258, 1986, 45; -1.782.1; pak
        - Stukken 2.A.259-2.A.329, 1986-1987, 46; -1.782.1; pak
        - Stukken 2.A.330-2.A.352, 1987, 47; -1.782.1; pak
        - Stukken 2.A.353-2.A.389, 1987-1988, 48; 1.782.1; pak
        - Stukken 2.A.390-2.A.452, 1988-1989, 49; 1.782.1; pak
        - Stukken 2.A.453-2.A.533, 1988-1990, 50; 1.782.1; pak
      - Intern overleg. 1983-1991, 52-73
        - Stukken 3.01.001-3.02.029, 1983-1986, 55; -1.782.1; pak
        - Stukken 3.02.030-3.02.049, 1986-1987, 57; -1.782.1; pak
        - Stukken 3.02.050-3.02.076, 1987-1988, 58; -1.782.1; pak
        - Stukken 3.02.077-3.02.099, 1988, 59; -1.782.1; pak
        - Stukken 3.02.100-3.02.102, 1985-1988, 61; -1.782.1; pak
        - Stukken 3.02.103-3.02.114, 1988, 60; -1.782.1; pak
        - Stukken 3.02.115-3.02.122, 1988-1989, 62; -1.782.1; pak
        - Stukken 3.02.123-3.02.146, 1988-1989, 63; -1.782.1; pak
        - Stukken 3.02.147-3.02.151, 1989, 56; -1.782.1; pak
        - Stukken 3.02.152-3.02.179, 1983-1989, 54; -1.782.1; pak
        - Stukken 3.02.180-3.02.205, 1984-1985, 52; -1.782.1; pak
        - Stukken 3.02.206-3.04.039, 1983-1987, 53; -1.782.1; pak
        - Stukken 3.04.040-3.04.127, 1984-1985, 64; -1.782.1; pak
        - Stukken 3.04.128-3.04.205, 1985-1986, 65; -1.782.1; pak
        - Stukken 3.04.288-3.04.358, 1986-1988, 67; -1.782.1; pak
        - Stukken 3.04.359-3.04.287, 1986-1988, 66; -1.782.1; pak
        - Stukken 3.04.360-3.04.417, 1988-1990, 68; -1.782.1; pak
        - Stukken 3.04.418-3.06.003, 1983-1991, 69; -1.782.1; pak
        - Stukken 3.07.001-3.07.032, 1984-1986, 70; -1.782.1; pak
        - Stukken 3.07.033-3.07.069, 1986-1987, 71; -1.782.1; pak
        - Stukken 3.07.070-3.07.091, 1987-1988, 72; -1.782.1; pak
        - Stukken 3.07.092-3.09.011, 1984-1989, 73; -1.782.1; pak
      - Voorlichting. 1986-1991, 75-84
        Zie voor de onderwerpen de index onder inv.nr. 164
        - Stukken 3.10.001-3.10.058, 1986-1987, 75; -1.782.1; pak
        - Stukken 3.10.059-3.10.089, 1987, 76; -1.782.1; pak
        - Stukken 3.10.090-3.10.119, 1987, 77; -1.782.1; pak
        - Stukken 3.10.120-3.10.159, 1987-1988, 78; -1.782.1; pak
        - Stukken 3.10.160-3.10.189, 1988, 79; -1.782.1; pak
        - Stukken 3.10.190-3.10.218, 1988-1989, 80; -1.782.1; pak
        - Stukken 3.10.220-3.10.237, 1989-1990, 81; -1.782.1; pak
        - Stukken 3.10.238-3.10.254, 1989-1990, 82; -1.782.1; pak
        - Stukken 3.10.255-3.10.262, 1989-1990, 83; -1.782.1; pak
        - Stukken 3.10.263-3.10.281, 1990-1991, 84; -1.782.1; pak
      - Deelprojecten en de verantwoordelijke productmanagers, 1985-1986, 163; -1.782.1; pak
      - Stand van zaken deelprojecten, 1985-1986, 162; -1.782.1; pak
    - Index op het secretariaatsarchief, waarin de onderwerpen van de stuknummers staan vermeld., 1991; 164; -1.782.1; pak